ACORDAO-COMPLETO-2558575

ACÓRDÃO DE RELAÇÃO

ACÓRDÃO DE RELAÇÃO 8310/2022 ATA 40/2022 - PRIMEIRA CÂMARA

Acórdão 8310/2022-TCU-Primeira Câmara
Trata-se de embargos de declaração opostos por Astolfo Gomes Fuscaldi ao Acórdão 2860/2022-TCU-Primeira Câmara, exarado na Sessão Ordinária do dia 24/5/2022, o qual julgou irregulares as contas do recorrente e o condenou em débito e multa, em razão de irregularidades na execução física e financeira do Convênio 990/2010 (Siconv 739.390) , celebrado entre a União, por intermédio do MTur, e o Município de Amparo do Serra/MG, cujo objeto é incentivar o turismo por meio do apoio à realização do Projeto intitulado "Festa do Tomate".
Considerando que o embargante foi regularmente notificado da decisão condenatória em 12/07/2022, por meio de procuradora constituída nos autos com poderes específicos (peças 77, 94 e 104) ;
Considerando reputar-se válida a notificação encaminhada para o endereço constante dos autos, ainda que não recebida pelo destinatário (art. 274, parágrafo único, do CPC) ;
Considerando que a procuradora, posteriormente, revogou os poderes de representação do embargante em 22/7/2022 (peça 106) , fato que não invalida a regular notificação do recorrente acerca da deliberação condenatória, ocorrida em 12/07/2022, efetuada na época em que a procuradora ostentava poderes de representação do responsável;
Considerando que o embargante aviou a peça recursal em 3/10/2022 (peça 111) , extrapolando o prazo de dez dias, não preenchendo, assim, o requisito de tempestividade previsto nos artigos 32, inciso II, e 34, § 1º da Lei 8.443/1992;
Considerando, por fim, que a pretensão punitiva e a pretensão ressarcitória não foram alcançadas pela prescrição, nos termos do Resolução-TCU 344, de 11 de outubro de 2022;
Os Ministros do Tribunal de Contas da União, reunidos em Sessão da Primeira Câmara, ACORDAM, por unanimidade, com fundamento no art. 143, inciso V, alínea "f" e parágrafo 3º do Regimento Interno do TCU, em não conhecer dos Embargos de Declaração opostos por Astolfo Gomes Fuscaldi, ante sua intempestividade.
1. Processo TC-Processo 009.458/2016-6 (TOMADA DE CONTAS ESPECIAL) 
	1.1. Responsáveis: Astolfo Gomes Fuscaldi (XXX.264.196-XX) ; José Eduardo Pinto Moreira (XXX.531.346-XX) ; Talento Produções Ltda - ME (10.344.060/0001-85) .
	1.2. Recorrente: Astolfo Gomes Fuscaldi (XXX.264.196-XX) .
	1.3. Órgão/Entidade: Prefeitura Municipal de Amparo do Serra - MG.
	1.4. Relator: Ministro Walton Alencar Rodrigues.
	1.5. Representante do Ministério Público: Procurador Sergio Ricardo Costa Caribé.
	1.6. Relator da deliberação recorrida: Ministro Walton Alencar Rodrigues
	1.7. Unidade Técnica: Secretaria de Controle Externo de Tomada de Contas Especial (SecexTCE) .
	1.8. Representação legal: Cláudio Lúcio Drumond (93386 /OAB-MG) , Eduardo Lopes Drumond (84699/OAB-MG) ; Eyer Nogueira Neto (69.310/OAB-MG) ; Leonardo da Cruz Nogueira (97.445/OAB-MG) , representando José Eduardo Pinto Moreira. 
	1.9. Determinações/Recomendações/Orientações: não há.

Primeira Câmara

Astolfo Gomes Fuscaldi (XXX.264.196-XX); José Eduardo Pinto Moreira (XXX.531.346-XX); Talento Produções Ltda - ME (10.344.060/0001-85).

WALTON ALENCAR RODRIGUES

Ministro Walton Alencar Rodrigues

Cláudio Lúcio Drumond (93386 /OAB-MG), Eduardo Lopes Drumond (84699/OAB-MG); Eyer Nogueira Neto (69.310/OAB-MG); Leonardo da Cruz Nogueira (97.445/OAB-MG), representando José Eduardo Pinto Moreira.

Procurador Sergio Ricardo Costa Caribé.

TOMADA DE CONTAS ESPECIAL (TCE)

Secretaria de Controle Externo de Tomada de Contas Especial (SecexTCE).